# **LENICE GOMES PEREIRA**

## TÉCNICO EM ENFERMAGEM | ENFERMAGEM DO TRABALHO

CANAÃ DOS CARAJÁS, BRASIL 94 992233113 · <u>Gomespereiralenice@gmail.com</u>

#### Data/local de nascimento

22/08/1974,

Tocantinópolis/PA

#### **Nacionalidade**

Brasileiro

#### Competências

Proatividade

Capacidade de resolução de problemas

ótima organização e eficiência

Habilidades Interpessoais

Atenção a detalhes

Trabalha bem em equipe

capacidades de

comunicação interpessoal

Administração de Injetáveis

Curativos

Informática

#### Perfil

Profissional Técnica em Enfermagem com mais de 10 anos de experiência na área assistencial. Demonstrou excelência em cuidados diretos ao paciente, gerenciamento de equipe e suporte em procedimentos clínicos. Possui habilidades em triagem, administração de medicamentos e monitoramento de sinais vitais, além de forte capacidade de comunicação e empatia, fundamentais para a interação com pacientes e familiares. Destaca-se pela habilidade em trabalhar sob pressão e em ambientes dinâmicos, sempre mantendo o foco na qualidade do atendimento e na segurança do paciente.

## Experiência profissional

# Técnica de Enfermagem, Unidade Básica de Saúde PSF Pista Branca, BANNACH/PA

Agosto 2005 — Janeiro 2017

Atendimento Assistencial. Triagem, administração de injetáveis. Demais atividades relacionadas.

#### Técnica de Enfermagem, SPDM Saúde Indígena, Redenção/PA

Janeiro 2019 — Dezembro 2022

### TECNICA DE ENFERMAGEM, Hospital Regional de Ourilândia do Norte, Ourilândia do Norte/PA

Julho 2024 - Outubro 2024

Atendimento Assistencial no hospital regional.

## Formação

TÉCNICO EM ENFERMAGEM, COLÉGIO SISTEMA, REDENÇÃO/PA

TÉCNICO EM ENFERMAGEM DO TRABALHO, ESCOLA TÉCNICA VALE DO PARÁ, CANAÃ DOS CARAJÁS/PA

Janeiro 2024 - Julho 2024

# Cursos

INFORMÁTICA BÁSICA, USINA DA PAZ - CANAÃ DOS CARAJÁS/PA

Outubro 2024 — Dezembro 2024

Epideomologia

APH, Escola Águia